Inventaris van kaarten en tekeningen behorende tot het archief van het ministerie van Koloniën, (1702) 1814-1963
Nationaal Archief, Den Haag
- Verzamelde kaarten, IV
  - Azië, 5
    - Indien und Inner- Asian. Opgenomen door A. Petermann. Uitgave van J. Perthes, Gotha., 1876; 1049.1-1049.2; 2 bladen; Schaal 1:7.500.000.
      Bladen nrs. 63 en 64 van Stielers Hand- Atlas.
      - Blad 1., 1049.1
      - Blad 2., 1049.2
    - Map of the Malay Peninsula. Met inzet van de stad Singapore., 1879; 1131A-1131F; 6 bladen; Schaal 1:484.000.
      - Blad 1., 1131A
      - Blad 2., 1131B
      - Blad 3., 1131C
      - Blad 4., 1131D
      - Blad 5., 1131E
      - Blad 6., 1131F
    - Ostindische Inseln. Samengesteld door H. Berghaus. Uitgave van J. Perthes, Gotha., 1881; 1145; 1 blad
      Blad nr. 67 van Stielers Hand- atlas.
    - Ostindische Inseln. Samengesteld door H. Berghaus 1881. Herziene uitgave van J. Perthes. Gotha., 1890; 1376; 1 blad
      Blad nr. 64 van Stielers Hand- Atlas.
    - Map of the Malay Peninsula. Samengesteld in opdracht van de Straits Branch of the Royal Asiatic Society, Singapore. Uitgave van Stanford's Geographical Establishment, Londen., 1898; 1578; 1 blad; Schaal 1:506.880.
    - Map of the Malay Peninsula. Samengesteld in opdracht van de Straits Branch of the Royal Asiatic Society, Singapore. Uitgave van Stanford's Geographical Establishment, Singapore., 1911; 1989; 1 blad; Schaal 1:506.880.
    - Asia. Blad China, Indische archipel, Japan, Nieuw- Guinea, India. Uitgave van de Survey of India., 1944-1945; 2668.1-2668.5; 5 bladen; Schaal 1:5.000.000.
      - Blad 1, 2668.1
        Blad 1: tweede druk.
      - Blad 2, 2668.2
      - Blad 3, 2668.3
      - Blad 4, 2668.4
      - Blad 5, 2668.5
    - Malay Archipelago. Lichtdruk., ca. 1950; 6005, 6021; 2 bladen
      De klippen zijn gearceerd aangegeven.
      - Blad 1, 6005
      - Blad 2, 6021
    - Vegetation map of Malaysia. Samengesteld door C.G.G.J. van Steenis. Uitgave van de Unesco Humid Tropics Research Project, Groningen., 1958; 6064; 1 blad; Schaal 1:5.000.000.
      Behoort bij Commentary on the vegetation map of Malaysia door Van Steenis.
  - Australië en Nieuw- Zeeland, 6
    - Het Westelijke gedeelte van t'land vande Eendragt of Hollandia Nova.... Inzet: het eiland Rottenest. Uitgave van Joh. van Keulen, Amsterdam., 18e eeuw; 2; 1 blad
    - De zuidkant van Nieuw Holland van het Edel`s land tot Macquarie (Van Diemen's land) en de Solitary- Eilanden. Noord- en zuidblad. Samengesteld door J. Swart. Uitgave van de Wed. G. Hulst van Keulen, Amsterdam., 1854; 691.1-691.2; 2 bladen
      Exhibitum 25 augustus 1854 nr. 13.
      - Blad 1, 691.1
      - Blad 2, 691.2
    - Track of the expedition from Coopers Creek to Carpentaria by Burke, Wills, King and Gray, which they accomplished on the 11th February 1861 with the course of Howitt and party to trace the remains of the expedition. Samengesteld uit hun dagboeken. Uitgave van De Cruchy & Leich., 777; 1 blad
      Zie verslag van de expeditie nr. 1465 der Catalogus Bibliotheek Koloniën.
    - Map of Victoria. Getekend door G.A. Windsor in opdracht van A.J. Skene and J.J. Casey. Gegraveerd door W. Sligt. Uitgave van het Surveyor General`s Office, Melbourne., 1872; 1002A-1002D; 4 bladen
      - Blad 1., 1002A
      - Blad 2., 1002B
      - Blad 3., 1002C
      - Blad 4., 1002D
    - Australia (Northern Portion) and the adjectant islands and seas between it and the Equator. Getekend i.v.m. een uitbreiding van de concessie van de Eastern Extension Australian & China Telegraph Company voor een derde telegraafverbinding van Java met Australië. Samengesteld op het Hydrographic Office in 1884. Uitgave van de Engelse Admiraliteit onder de leiding van kap. W.J.L. Wharton in 1885. Herziene uitgave, Londen., 1887; 1307; 1 blad
      Exhibitum 17 oktober 1888 nr. 13.
    - New Zealand. Post- and Telegraph map. Noordelijk eiland. Uitgave van het Head Office Department of Lands and Survey, Wellington. Herziene uitgave., 1895; 1490; 1 blad
    - New Zealand. Post- and Telegraph map. Middeneiland. Herziene uitgave van het Head Office Department of Lands and Survey, Wellington., 1895; 1491; 1 blad
- Eigentijdse en vervallen toegangen, V
  - Bladwijzers., 1883-1927; 1965; 69 bladen
    De bladen staan in volgorde van verfilming.
    Nederlandsch Oost-Indischen Archipel (1:6.000.000) voor de bladen 1:100.000;Sumatra (1:5.000.000) voor de bladen 1:250.000, 1925;Residentie Oostkust van Sumatra (1:2.000.000) met afdelingen en onderafdelingen;Residentie Bengkoelen (1:1.600.000), met afdelingen;Midden-Sumatra (1:1.500.000) voor de bladen 1:80.000 en 1:100.000, 1927; Deel van de oostkust van Sumatra en Tapanoeli (1:1.500.000), 1926;N.W. Sumatra (1:50.000);Noord Sumatra (1:100.000); Sumatra's oostkust (1:50.000);Oost Sumatra (1:100.000);Riouw Archipel (1:63.300);Bangka (1:25.000);Gouvernement Atjèh en Onderhoorigheden (1:1.500.000), 1923;Atjèh en Onderhoorigheden (1:800.000);Java en Madoera (1:1.000.000) voor de bladen 1:25.000, 1:50.000 en 1:100.000, 1926; Java en Madoera (1:3.000.000) voor de bladen van 1:250.000;Residentie Batavia (1:500.000), met een lijst van eilanden in de baai van Batavia met Nederlandse en Maleise namen; Afdeeling Krawang (1:500.000), 1910; Residentie Besoeki Afdeelingen Besoeki, Bandawara, Djember en Panaroekan (1:500.000); idem; Residentie Besoeki met afdeeling Banjoewangi (1:500.000); Afdeeling Patjitan der residentie Madioen (1:250.000);Residentie Rembang (1:500.000); idem; Afdeelingen Pasoeroean, Bangil en Malang van de residentie Pasoeroean (1:500.000); Afdeelingen Probolinggo, Kraksaän en Loemadjang van de residentie Pasoeroean (1:500.000); Residentie Bantam (1:500.000); Residentie Banten (1:500.000); Residentie Kediri (1:500.000)
    idem; Residentie Soerabaja (1:500.000); Residentie Kedoe (1:400.000), 1907; Residentie Banjoemas (1:400.000); Residentie Semarang (1:400.000), 1909; Residentie Preanger regentschappen (1:500.000), 1886, bijgewerkt 1902; Residentie Madoera (1:500.000), 1883; West Borneo (1:200.000); Zuider en Ooster afdeeling van Borneo (1:250.000); Zuider en Ooster afdeeling van Borneo (1:100.000); West Borneo (1:50.000); Borneo en omliggende eilanden (1:2.500.000) voor de bladen 1:100.000, 1925; Residentie Wester-Afdeeling van Borneo (1:2.000.000); Zuider en Oosterafdeeling van Borneo (1:2.000.000); Kleine Soenda-eilanden (1:2.500.000), 1924
    idem; Eilanden Bali, Lombok en Soembawa (1:1.500.000), 1927; Kleine Soenda eilanden (ca. 1:5.000.000) voor de bladen 1:250.000; Onderafdeeling Oost-Flores en Solor, Onderafdeeling Maoemere en eiland Adonara (1:100.000); Bali (1:50.000), de nummering van de bladen klopt niet; Timor (1:100.000); Soemba (1:100.000); Bali (1:50.000); P. Alor (1:100.000); Onderafdeeling Ende-Ngada en Noord en West Mangerai (1:50.000); Celebes en de Molukken (1:2.500.000) voor de bladen 1:100.000, 1925; Zuid-Selébès (1:2.000.000) voor de bladen 1:25.000, 1:50.000 en 1:100.000, 1924; Celebes Sangihe en Talaud-eilanden (ca. 1:2.000.000) voor de bladen 1:200.000; Zuid-West Celebes (1:125.000); Z.W. Celebes (1:100.000); Midden Celebes (1:200.000); Minahasa, Midden Celebes (1:100.000); Afdeeling Ternate(1:2.000.000) voor de bladen 1:100.000, 1923; Ambon-Groep (1:2.000.000) voor de bladen 1:100.000, 1923; Ambon(1:50.000), 1925; Ceram (1:100.000); Ambon (1:100.000); Nieuw-Guinea (1:500.000).
  - Bladwijzers., ca. 1920-1930; 6594; 1 portefeuille
    Bij de betreffende kaarten is verwezen naar deze bladwijzers. De bladwijzers staan in volgorde van verfilming.
    Billiton (1:100.000); Riouw Archipel (1:63.360); Overzichtskaart van Sumatra (1:250.000); Geologische kaart van Zuid-Sumatra (1:200.000); Midden-Sumatra (1:50.000); Noord-Sumatra (1:100.000); Bangka (1:25.000 en 1:50.000); Sumatra (1:200.000); Sumatra's oostkust (1:50.000); Noordoost Sumatra (1:50.000); Noordwest Sumatra (1:50.000); West Sumatra (1:100.000); Midden Sumatra (1:40.000); Zuid Sumatra (1:100.000); Noord Sumatra (1:200.000); Oost Sumatra (1:100.000); Simeuloeë (1:50.000); Mentawai eilanden (1:100.000); Landbouw-statistiekkaart van Java en Madoera (1:150.000); Geologische kaart van Java en Madoera (1:100.000); Overzichtskaart van Java en Madoera (1:250.000); Onderafdeling Oost Flores en Solor (1:100.000); Zuidwester en Zuidooster eilanden en de eilanden Sawoe-Pantar en Wetar (1:200.000); P. Alor (1:100.000); P. Tanimbar (Selaroe eilanden) (1:63.360); Onderafdeling Ende Ngade en Noord en West Mangerai (1:50.000); Timor (1:100.000); Soemba (1:100.000); Bali (1:50.000); Nieuw Guinea (1:500.000); Nieuw Guinea (1:100.000); Radja Ampat groep (1:63.360); Noordwest Vogelkop (1:20.000); Noordwest en Noordoost Vogelkop (1:63.360); Eilanden Biak-Japen en kuststreek Verkam-Hollandia (1:63.360); Eilanden rondom Nieuw Guinea (1:20.000); Eilanden 44 rondom Waigeo (1:63.360); Nahire en omgeving (1:20.000); Monokwari en omgeving (1:20.000); Noemi en omgeving (1:20.000); Eiland Noemfoor en Zuid Biak (1:20.000); Sawar en omgeving (1:20.000); Hollandia en omgeving (1:20.000); Asia serie, nr. 2 (1:500.000); Talaud-eilanden (1:63.360); Talaud-eilanden (1:20.000); Zuid-West Celebes (1:125.000); Zuid-West Celebes (1:100.000); Zuid-West Celebes (1:50.000); Zuid Celebes (1:25.000); Midden Celebes (1:200.000); Sangihe en Talaud-eilanden (1:200.000); Zuider en Oosterafdeling van Borneo (1:250.000); West Borneo (1:50.000); Zuider en Oosterafdeling van Borneo (1:100.000); Balikpapan en omgeving (1:25.000); Overzichtskaart van de Kleine Soenda eilanden (1:250.000)
  - Index van de kaarten van den Nederlandsch Indischen Archipel. Uitgave van het Hydrographisch Bureau, Batavia., 1890; 1379; 1 blad
    Behoort bij verbaal van 29 jan. 1891 nr. 27.
  - Index van de kaarten van den Nederlandsch Indischen Archipel. Uitgave van het Hydrographisch Bureau, Batavia. Litho., 1893; 1464; 1 blad
  - Catalogus van de boeken en kaarten uitmakende de bibliotheek van het Departement van Koloniën. Herziene uitgave, Algemeene Landsdrukkerij, Den Haag. Met acht vervolgdelen., 1898-1930; 6584; 9 delen
    Geannoteerd exemplaar in de studiezaal afdeling Kaarten & Tekeningen, nrs. H44-30 t/m H44-38. Niet verfilmd.
  - Catalogus van kaarten van het ministerie van koloniën., ca. 1930-1963; 6585; 4 bakken
    Catalogus op fiches. Voortzetting van inv. nr. 6584.
  - Catalogus van kaarten afkomstig van het ministerie van koloniën. Fotokopie., 1963; 6595; 3 banden
    Kopie van inv. nr. 6585.
  - Plaatsingslijst van kaarten behorend tot de archieven van het ministerie van koloniën, (1910) ca. 1950-1963., 1985; 6596; 4 banden
    Voorheen MIKO-A en MIKO-C, met eigentijdse toegang CE. Niet verfilmd.
  - Plaatsingslijst van kaarten en tekeningen gelicht uit de verbalen van het archief van koloniën, 19e eeuw-1948., 1988-1991; 6597; 1 katern
    Voorheen MIKO-V. Niet verfilmd.